【裁判字號】    99,訴,339
【裁判日期】    990415
【裁判案由】    強制猥褻等
【裁判全文】
臺灣彰化地方法院刑事判決               99年度訴字第339號
公  訴  人  臺灣彰化地方法院檢察署檢察官
被      告  乙○○
上列被告因妨害性自主案件，經檢察官提起公訴（99年度調偵字
第159號），本院改依簡式審判程序判決如下：
    主  文                          
乙○○成年人對於少年以違反其意願之方法，而為猥褻之行為，
處有期徒刑柒月。緩刑年，緩刑期內付保護管束，並向指定之
政府機關、政府機構、行政法人、社區，或其他符合公益目的之
機構或團體，提供壹佰小時之義務勞務。

    事  實
一、乙○○明知3514甲○9804（下稱Ａ女，民國82年4 月間出生，
    真實姓名年籍詳卷附代號對照表）係16歲以上未滿18歲之少
    女，於民國（下同）98年10月14日晚間7 時許，在彰化縣秀
    水鄉○○村○○路秀水國中外之7-11便利商店，見Ａ女獨自
    1 人落單，便與Ａ女搭訕，問Ａ女有無意願與其交往，隨即
    拉住Ａ女的手十指緊扣，強行將Ａ女帶往旁邊之秀水國小內
    ，乙○○繼而出於強制猥褻之犯意，違反Ａ女意願，以抓住
    Ａ女雙手，強行抱住Ａ女坐在其大腿上致使Ａ女無法掙脫，
    伸手來回撫摸Ａ女胸部之方式，對Ａ女強制猥褻得逞。嗣經
    Ａ女報警，始悉上情。
二、案經彰化縣警察局鹿港分局報請臺灣彰化地方法院檢察署檢
    察官偵查起訴。
    理  由
一、按除被告所犯為死刑、無期徒刑、最輕本刑為3 年以上有期
    徒刑之罪或高等法院管轄第1 審案件者外，於刑事訴訟法第
    273 條第1 項程序進行中，被告先就被訴事實為有罪之陳述
    時，審判長得告知被告簡式審判程序之旨，並聽取當事人、
    代理人、辯護人及輔佐人之意見後，裁定進行簡式審判程序
    ；除簡式審判程序及簡易程序案件外，第1 審應行合議審判
    ，刑事訴訟法第273 條之1 第1 項、第284 條之1 分別定有
    明文。本件被告乙○○所犯係死刑、無期徒刑、最輕本刑為
    3 年以上有期徒刑或高等法院管轄第1 審案件以外之罪，並
    於本院行準備程序時就被訴事實為有罪之陳述，本院合議庭
    依前揭規定，經評議結果，裁定改由受命法官獨任行簡式審
    判程序，先予敘明。
二、上揭犯罪事實，業據被告乙○○迭於警、偵訊、本院行準備
    程序與審理時均坦承不諱，核與被害人Ａ女於警、偵訊時證
    述之情節大致相符，此外，並有指認犯罪嫌疑人紀錄表、現
    場照片共6 幀在卷可稽，足認被告之自白確與事實相符，洵
    堪採信。本案事證已臻明確，被告上開犯行堪予認定，應依
    法論科。
三、按碰觸、抓捏他人胸部為輕挑之舉，不僅在客觀上足以刺激
    或滿足人之性慾，且亦會使普通一般人產生厭惡或羞恥之感
    ，而侵害性的道德感情，依一般社會通念，足認有傷於社會
    風俗，故屬猥褻行為，至為明確；次按刑法第224 條之強制
    猥褻罪，其立法目的旨在維護男女平等權之原則及尊重男女
    性自主權，其成立均不以致使被害人不能抗拒為必要，而重
    在行為人對被害人為性交或猥褻行為時，是否違反被害人之
    意願。而刑法上之所謂強暴，祇須以不法之腕力加諸於被害
    人身上，或其他物體，抑壓被害人之抗拒或使被害人身體上
    、精神上，處於不能抗拒之狀態為已足，最高法院著有20年
    非字第84號、22年非字第317 號判例意旨可資參照。另所謂
    「其他違反意願之方法」，為概括性、補充性之規定，係指
    除強暴、脅迫、恐嚇、催眠術以外，其他凡是屬於違反被害
    人意願之非法方法均屬之，並不以該方法與所舉強暴、脅迫
    、恐嚇、催眠術相類似者為必要。換言之，所謂「其他違反
    其意願之方法」，固不以與強暴等例示性之強制手段相當為
    必要，凡足以造成被害人性決定自主意願受妨害之任何手段
    方法均屬之（最高法院97年度台上字第1038號判決意旨、97
    年9 月9 日97年度第5 次刑事庭決議參照）。而本件被告於
    前開時間、地點，強行拉住Ａ女的手帶往秀水國小內，並以
    抓住Ａ女雙手，強行抱住Ａ女坐在其大腿上使Ａ女無法掙脫
    之方式，伸手撫摸Ａ女之胸部，自係以違反被害人Ａ女意願
    之非法方法，遂行猥褻被害人Ａ女之目的。是核被告所為，
    係犯刑法第224 條之強制猥褻罪。查被害人Ａ女為82年4 月
    間生，為16歲以上未滿18歲之少女，有其真實姓名年籍資料
    對照表在卷足參，為兒童及少年福利法所規定之少年，是被
    告故意對少年為上開犯罪行為，應依兒童及少年福利法第70
    條第1 項之規定加重其刑。爰審酌被告為圖一己性慾之滿足
    ，竟不顧少年人格發展之健全及心靈感受，對於未滿18歲之
    Ａ女為強制猥褻之行為，造成其心理上難以磨滅之陰影，所
    為非是，惟其犯後坦承犯行，深具悔意，並與被害人Ａ女達
    成和解，此有99年2 月5 日彰化縣秀水鄉調解委員會99年民
    調字第17號調解書1 份附卷可佐，兼衡其犯罪之動機、目的
    、手段、品行、生活狀況及智識程度等一切情狀，量處如主
    文所示之刑，以資懲儆。又被告前未曾因故意犯罪受有期徒
    刑以上刑之宣告，有臺灣高等法院被告前案紀錄表1 份存卷
    足憑，雖因一時失慮致罹刑章，然經此偵審程序與論罪科刑
    之教訓後，當知所警惕，而無再犯之虞，本院認所宣告之刑
    以暫不執行為適當，爰依刑法第74條第1 項第1 款之規定，
    併宣告緩刑3年，以啟自新。又斟酌被告於本案之犯罪情節
    ，認有命其提供義務勞務，藉由服務社群以培養正確之法治
    觀念之重要性，爰依刑法第74條第2項第5款之規定，命被告
    向指定之政府機關、政府機構、行政法人、社區或其他符合
    公益目的之機構或團體，提供100小時之義務勞務，暨依刑
    法第93條第1項第2款規定，命於緩刑期間付保護管束。至於
    被告究應向何政府機關、政府機構、行政法人、社區或公益
    機構、團體提供義務勞務，屬執行之問題，應由執行檢察官
    斟酌全案情節及各相關單位之需求，妥為指定，併予敘明。

據上論斷，應依刑事訴訟法第273 條之1 第1 項、第299 條第1
項前段，刑法第11條前段、第224 條、第74條第1 項第1 款、第
2 項第5 款、第93條第1 項第2 款，兒童及少年福利法第70條第
1 項前段，判決如主文。
本案經檢察官林于人到庭執行職務。
中    華    民    國    99    年    4     月    15    日
                  刑事第九庭    法  官  蕭文學
以上正本證明與原本無異。
如不服本判決應於收受判決後10日內，向本院提出上訴書狀，並
應敘述具體理由;其未敘述上訴理由者，應於上訴期間屆滿後20
日內向本院補提理由書（均須按他造當事人之人數附繕本）「切
勿逕送上級法院」。
告訴人或被害人對於判決如有不服具備理由請求檢察官上訴者，
其上訴期間之計算係以檢察官收受判決正本之日期為準。
中    華    民    國    99    年    4     月    15    日
                                書記官  卓俊杰
附錄本案論罪科刑法條全文：
中華民國刑法第224條
對於男女以強暴、脅迫、恐嚇、催眠術或其他違反其意願之方法
，而為猥褻之行為者，處6 月以上5 年以下有期徒刑。

司法院資訊處製作；財團法人民間司法改革基金會備份。
